【裁判字號】    89,交抗,205
【裁判日期】    890815
【裁判案由】    違反道路交通管理處罰條例
【裁判全文】
臺灣高等法院刑事裁定                  八十九年度交抗字第二五號
    抗告人即
    異 議 人  甲○○
右抗告人因違反道路交通管理處罰條例案件，不服臺灣新竹地方法院中華民國八十九
年六月三十日裁定（八十八年度交聲字第六六號），提起抗告，本院裁定如左：
    主      文
抗告駁回。
    理      由
一、抗告之意旨如後附抗告狀。
二、經查抗告人即異議人甲○○於民國（下同）八十八年九月十六日上午十時三十分
    許駕駛車號ＣＲ－七八七一號自用小客車，行經新竹市○○街三二七巷口駕車肇
    事，致被害人劉德怡受傷未採取救護而逃逸之事實，業據抗告人即異議人於警訊
    時坦承：我當時一時緊張，所以沒有下車，並加速逃逸等語在案，核與被害人劉
    德怡於警訊中供陳：ＣＲ－七八七一號自小客車撞伊後，當事人並無下車查，並
    且加速逃逸之供述相符，再被害人於原審法院訊問時仍稱：異議人撞到我後，我
    倒到地下，他沒有下車就直接加油門開走，後來是路人問我怎會倒地，我說被車
    撞，路人把他追回來，警察來時甲○○已在現場，警察叫甲○○送我到醫院等語
    。承辦警員黃富廣於原審法院亦證述稱：到達現場時，機車倒在地上，被害人也
    在地上，有一路人騎車去追，把甲○○追回來，就請甲○○送劉德怡就醫，因我
    們到現場前，他沒報案，且當時不在現場，又未將傷者送醫，始認定為肇事逃逸
    等語。而被害人劉德怡因本件車禍受有傷害亦有南門綜合醫院診斷證明書一紙在
    原審卷可按，足見抗告人確有駕車肇事致人受傷未採取救護而逃逸之事無訛，抗
    告人抗告意旨以伊不知有撞到人，駛離一段距離突有他人敲其車門，且毆打抗告
    人，並稱抗告人撞到人，抗告人因畏懼而返回現場並將被害人送醫，並非故意逃
    逸云云，應係事後諉責之詞，不足採信。又其請求傳訊被害人或勘驗抗告人之車
    輛，因本案待證事實已明，自無必要。再抗告人指摘警訊筆錄不當云云；惟查承
    辦警員與被告素無嫌隙，果非被告撞及被害人受傷逃逸警員又何須多事為此處理
    ？再抗告人教育程度為碩士，果若警訊筆錄與事實不符，抗告人亦可拒簽或請求
    更改，惟抗告人並無此請求，其事後指摘警訊筆錄為警員臆測之詞，亦無足採。
    原審因認抗告人肇事致人受傷，未即採取救護或其他必要措施，並向警察機關報
    告而逃逸之事實，堪以認定。而認原處分機關援引道路交通管理處罰條例第六十
    二條第一項（漏引同條例第六十七條第一項）規定裁處吊銷駕駛執照並永久禁考
    之處分，並無不當，而駁回其異議經核並無違誤。抗告人仍執前詞抗告，經核為
    無理由，應予駁回。
三、據上論結，應依道路交通案件處理辦法第二十六條，刑事訴訟法第四百十二條，
    裁定如主文。
中      華      民      國    八十九    年      八      月     十五     日
                              臺灣高等法院刑事第十庭
                                  審判長法  官  蔡  長  溪
                                        法  官  何  菁  莪
                                        法  官  溫  耀  源
右正本證明與原本無異。
不得再抗告。
                                        書記官  陳  明  琴
中      華      民      國    八十九    年      八      月     十九     日


司法院資訊處製作；財團法人民間司法改革基金會備份。
